【裁判字號】    88,訴,1799
【裁判日期】    890110
【裁判案由】    毒品危害防制條例
【裁判全文】
臺灣臺北地方法院刑事判決                        八十八年度訴字第一七九九號
    公  訴  人  臺灣臺北地方法院檢察署檢察官
    被      告  甲○○
右列被告因毒品危害防治條例案件，經檢察官提起公訴（八十八年度毒偵字第九四七
號），本院判決如左：
    主  文
甲○○連續施用第一級毒品，處有期徒刑玖月。扣案之海洛因淨重零點貳零公克（包
裝重零點壹伍公克）沒收銷燬之。
    事  實
一、甲○○前因於八十七年十二月間因施用第一級毒品海洛因案件，經臺灣板橋地方
    法院以八十八年度毒聲字第一三四號刑事裁定送觀察勒戒後，認無繼續施用毒品
    傾向，再經台灣板橋地方法院檢察署檢察官於八十八年一月二十八日以八十八年
    度偵字第一六三一號已無繼續施用傾向為由，不起訴處分確定。仍不知悔改，復
    基於施用第一級毒品海洛因之概括犯意，連續自八十八年十月初某日起（公訴人
    誤載為同年二月間）至同年十一月三日下午二時許，在台北市○○街○段五八號
    五樓之四等處，藉將第一級毒品海洛因摻於香煙菸絲內點火吸用之方式，而多次
    施用第一級毒品海洛因。嗣於八十八年十一月三日下午八時三十分許，為警在上
    開處所查獲，並扣得甲○○所有之第一級毒品海洛因一包（淨重○‧二○公克、
    包裝重○‧一五公克，公訴人載為○‧四公克，為台灣台北地方法院檢察署八十
    八年度青保管字第四○八號贓證物品清單所載：毛重○‧四公克、淨重○‧二公
    克，然再送法務部調查局鑑驗秤重，淨重為○‧二○公克，是考量氣候潮塵等因
    素，採用最近時間之秤重即法務部調查局認定之○‧二○公克）。併經本院以八
    十八年度毒聲字第二七七○號裁定觀察、勒戒後，認有繼續施用毒品傾向。
二、案經台北市政府警察局中山分局報告臺灣臺北地方法院檢察署檢察官偵查起訴。
    理  由
一、訊據被告甲○○就於前開時地施用第一級毒品海洛因等情，於警訊、偵審中均自
    白不諱，經查：
  (一)按施用海洛因者，尿液內均僅會檢出嗎啡之反應，而將被告甲○○為警查獲後所
    採集之尿液，送台北市立療養院以螢光偏極免疫分析法、薄層層析法等方法為鑑
    驗，亦發現其內確呈嗎啡陽性反應，此有該院八十八年十一月十八日煙毒尿液檢
    驗報告書附卷足佐。復被告自承為其所有之白色扣案白粉，除經台北市政府警察
    局中山分局以聯勤二○四廠製造之煙毒品檢驗Ａ包試劑為初步檢驗呈嗎啡、海落
    因反應外，再送法務部調查局以化學呈色法、氣象層析質譜儀分析法為複測，亦
    認該白粉為海洛因，此有台北市政府警察局中山分局八十八年十一月二日之查獲
    涉嫌毒品危害防制條例毒品初步鑑驗報告單、法務部調查局八十八年十二月八日
    第00000000號鑑定通知書在卷可稽，故被告亦有隨身攜帶第一級毒品海
    洛因以止癮之行為。均足為補強證據，以佐被告該部分任意性自白之真實性，故
    被告自白所涉施用第一級毒品海洛因之犯行，應屬實在可採。
  (二)又被告甲○○前因於八十七年十二月間因施用第一級毒品海洛因案件，經臺灣板
    橋地方法院以八十八年度毒聲字第一三四號刑事裁定送觀察勒戒後，認無繼續施
    用毒品傾向，再經台灣板橋地方法院檢察署檢察官於八十八年一月二十八日以八
    十八年度偵字第一六三一號已無繼續施用傾向為由，不起訴處分確定，此有被告
    之前科資料暨前述台灣板橋地方法院檢察署檢察官八十八年年度偵字第一六三一
    號不起訴處分書附卷可按。而其於五年之內再犯毒品危害防制條例第十條之罪，
    經裁定送勒戒結果，認有繼續施用毒品傾向一節，亦有台灣台北看守所附設勒戒
    所八十八年十一月十九日有無繼續施用毒品傾向證明書附卷可按。
  (三)綜上，本件事證明確，被告犯行洵堪認定，應予依法論科。
二、核被告甲○○所為，係犯毒品危害防制條例第十條第一項之施用第一級毒品罪。
    又查被告施用第一級毒品海洛因前後之持有第一級毒品海洛因之低度行為，為其
    高度之施用行為所吸收，不另論罪。又查被告多次施用第一級毒品海洛因之犯行
    ，時間緊接，手段及構成要件均相同，顯係基於概括犯意所為，為連續犯，應依
    法加重其刑。爰審酌被告甲○○已有施用第一級毒品海洛因之犯罪紀錄，經法院
    送勒戒、觀察後仍不能斷絕習性，悔改意志薄弱，以及其品行、犯罪之手段、所
    生危害及犯後坦承不法之態度等及其他一切情狀，量處如主文所示之刑。至扣案
    之海洛因一包，應依毒品危害防制條例第十八條第一項前段之規定，併予宣告沒
    收銷燬之。
三、另查，被告甲○○前於七十七年、七十九間因肅清煙毒條例案件，經台灣士林地
    方法院判處有期徒刑四年六月、台灣澎湖地方法院判處有期徒刑二年四月確定，
    於七十八年十一月二十日入監執行，而於八十二年九月二十二日假釋出監，雖於
    八十四年八月十日即可縮刑期滿，然於八十四年二月十七日即經判決撤銷假釋，
    應執行殘刑一年八月二十四日，於八十八年八月四日起方接續他案執行殘刑，是
    本件係於八十七年十二月間再犯，前案尚未執行完畢，故非累犯，併此敘明。
據上論斷，應依刑事訴訟法第二百九十九條第一項前段，毒品危害防制條例第十條第
一項、第十八條第一項前段，刑法第十一條前段、第五十六條，判決如主文。
本案經檢察官姜貴昌到庭執行職務
中    華    民    國      八十九      年      一      月      十        日
                                      臺灣臺北地方法院刑事第三庭
                                          法  官  郭  惠  玲
右正本證明與原本無異。
如不服本判決，應於判決送達後十日內，向本院提出上訴狀。
                                          書記官  林  淑  貞
中    華    民    國      八十九      年      一      月      十八    日
附錄本案論罪科刑法條：
毒品危害防制條例第十條第一項
施用第一級毒品者，處六月以上五年以下有期徒刑。
施用第二級毒品者，處三年以下有期徒刑。


司法院資訊處製作；財團法人民間司法改革基金會備份。
